【裁判字號】    97,裁,1763
【裁判日期】    970229
【裁判案由】    水污染防治法
【裁判全文】
最  高  行  政  法  院  裁  定
                                     97年度裁字第01763號
抗  告  人  全英土石企業有限公司
代  表  人  甲○○
上列抗告人因與相對人新竹縣政府間水污染防治法事件，對於中
華民國96年4月27日臺北高等行政法院95年度訴字第3935號裁定
，提起抗告，本院裁定如下︰
    主  文
抗告駁回。
抗告訴訟費用由抗告人負擔。
    理  由
一、按抗告法院認抗告為不合法或無理由者，應為駁回抗告之裁
    定。
二、原裁定以：抗告人因水污染防治法事件，不服相對人民國95
    年6月5日第00-000-000000號處分書（下稱原處分），向行
    政院環境保護署提起訴願。抗告人於95年6月13日收受原處
    分，扣除在途期間4日，計抗告人提起訴願之期間，自95年6
    月14日起算，至95年7月17日（星期一）即已屆滿。然抗告
    人遲至95年8月4日始提起訴願，已逾不變期間，為法所不許
    ，訴願決定不予受理，核無不合。抗告人提起行政訴訟，顯
    非合法，乃駁回抗告人在原審之訴。
三、抗告意旨略謂：抗告人在同一時期經人檢舉違反水污染防治
    法，先後遭受裁罰，惟前案曾經相對人於95年5月11日寄送
    陳述意見通知書，給予抗告人陳述意見之機會，抗告人亦據
    以函復，而後案（本案）相對人則未通知，逕為處分。抗告
    人誤認前案處理終結後，始得接續處理本案，因而導致延遲
    。原處分應遵循之行政程序或有不足，攸關該處分是否具有
    瑕疵或無效之原因，請求廢棄原裁定，進行實質審理等語。
四、按訴願之提起，應自行政處分達到或公告期滿之次日起30日
    內為之，為訴願法第14條第1項所明定。又提起撤銷訴訟以
    已經合法訴願為前提，否則為起訴不備要件，行政法院應以
    裁定駁回之，亦為行政訴訟法第4條第1項及第107條第1項第
    10款所規定。經查抗告人於95年6月13日收受原處分，有掛
    號郵件收件回執影本附原處分卷可考。計其提起訴願之期間
    ，應自95年6月14日起算，扣除在途期間4日，至95年7月17
    日（星期一）即已屆滿。然抗告人遲至95年8月4日始提起訴
    願，有加蓋於訴願書之收文日期戳記在同卷足稽，其訴願之
    提起顯逾不變期間，雖抗告人主張相對人未給予陳述意見之
    機會，其程序或有不足，抗告人誤認應於前案處理終結後，
    始得處理本案，以致延遲期間云云，然原處分已有「如對本
    處分不服時，請於接到本處分書次日起三十日內檢送訴願書
    至新竹縣政府審查後，由本府轉送行政院環境保護署審議」
    之記載，抗告人自不得執前詞作為其遲誤訴願期間之正當理
    由。又依程序不合，實體不究之原則，抗告人請求為實質審
    理，亦非有據。從而原審法院以抗告人訴願逾期為由，裁定
    駁回其在原審之訴，揆諸前開說明，並無不合。抗告意旨，
    求予廢棄，為無理由，應予駁回。
五、依行政訴訟法第104條、民事訴訟法第95條、第78條，裁定
    如主文。
中    華    民    國    97    年    2     月    29    日
                    最高行政法院第六庭
                        審判長法官  林  奇  福
                              法官  葉  百  修
                              法官  藍  獻  林
                              法官  林  清  祥
                              法官  帥  嘉  寶
以  上  正  本  證  明  與  原  本  無  異
中    華    民    國    97    年    3     月    3     日
                              書記官  葛  雅  慎


司法院資訊處製作；財團法人民間司法改革基金會備份。
